---
title: "entrees_sorties_poids"
output: html_document
date: "2025-04-02"
---

# RLS sur moyenne poids des ruches sur un jour

```{r, echo=FALSE, warning=FALSE}
library(readxl)
library(ggplot2)
library(segmented)
library(gridExtra)

# Charger les données
poids <- read_excel("../../BD/Weight_2023_Sica_Confoux.xlsx")

colnames(poids) <- c("date", "Confoux - 412", "Confoux - 409", "Confoux - 435",
                            "Confoux - 430", "Confoux - 404", "Confoux - 405",
                            "Sica - 415", "Sica - 428", "Sica - 444",
                            "Sica - 412", "Sica - Y", "Sica - 89")

poids_sica <- poids[, c(1, (ncol(poids) - 5):ncol(poids))]

# Extraire les données pour la rûche
poids_restreint2 <- subset(poids_sica, date <= "2023-10-13 23:00:00" & date >= "2023-10-13 00:00:00")

poids_moyen2 <- data.frame(date = poids_restreint2$date, poids = rowMeans(poids_restreint2[,-1])) 

colnames(poids_restreint2)[2] <- "poids"

poids_moyen2$date_num <- as.numeric(poids_restreint2$date)
modele <- lm(poids ~ date_num, data = poids_moyen2)

modele_segmente <- segmented(modele, seg.Z = ~date_num, npsi = 4, silent = TRUE)

# Extraire les breakpoints (estimation)
breakpoints <- modele_segmente$psi[, "Est."]

# Convertir les breakpoints numériques en dates
breakpoints_dates <- as.POSIXct(breakpoints)

# Tracer le graphique avec la régression linéaire segmentée
ggplot(poids_moyen2, aes(x = date, y = poids)) +
  geom_line(aes(y = predict(modele_segmente, newdata = poids_moyen2)), color = "blue") +
  labs(x = "Heure", y = "Poids moyen (en g)") +
  scale_x_datetime(labels = scales::date_format("%H:%M")) +
  theme_minimal()

```


#entrées/sorties et poids pour le 10 avril 2023
```{r, echo='FALSE', warning=FALSE}
library(readxl)
library(ggplot2)
library(dplyr)
library(tidyr)
library(segmented)

# Charger les données Activity_Sica
sica <- read_excel("../../BD/Activity_Sica_2023.xlsx")

# Transformer les données en format long
sica_long <- sica %>%
  pivot_longer(cols = -date, names_to = "type", values_to = "valeur") %>%
  mutate(
    ruche = sub("CPT_|-entrées|-sorties", "", type),  # Extraire le numéro de ruche
    Mouvement = ifelse(grepl("entrées", type), "Entrées", "Sorties")  # Identifier entrées/sorties
  )

# Filtrer pour la date du 10 avril 2023
sica_10avril <- sica_long %>%
  filter(as.Date(date) == as.Date("2023-04-10"))

# Calculer la moyenne des entrées et sorties à chaque instant
sica_moyenne <- sica_10avril %>%
  group_by(date, Mouvement) %>%
  summarise(moyenne_valeur = mean(valeur, na.rm = TRUE), .groups = "drop")

# Transformer la date en format numérique (secondes depuis le début)
sica_moyenne <- sica_moyenne %>%
  mutate(date_num = as.numeric(date))

# Séparer les entrées et sorties
sica_entrees <- filter(sica_moyenne, Mouvement == "Entrées")
sica_sorties <- filter(sica_moyenne, Mouvement == "Sorties")

# Ajuster les modèles linéaires segmentés
modele_entrees <- lm(moyenne_valeur ~ date_num, data = sica_entrees)
modele_sorties <- lm(moyenne_valeur ~ date_num, data = sica_sorties)

modele_segmente_entrees <- segmented(modele_entrees, seg.Z = ~ date_num, npsi = 4, silent = TRUE)
modele_segmente_sorties <- segmented(modele_sorties, seg.Z = ~ date_num, npsi = 4, silent = TRUE)

# Extraire les breakpoints
breakpoints_entrees <- modele_segmente_entrees$psi[, "Est."]
breakpoints_sorties <- modele_segmente_sorties$psi[, "Est."]

# Convertir les breakpoints en dates réelles
breakpoints_dates_entrees <- as.POSIXct(breakpoints_entrees, origin = "1970-01-01")
breakpoints_dates_sorties <- as.POSIXct(breakpoints_sorties, origin = "1970-01-01")

# Ajouter les prédictions des modèles segmentés
sica_entrees$prediction <- predict(modele_segmente_entrees, newdata = data.frame(date_num = sica_entrees$date_num))
sica_sorties$prediction <- predict(modele_segmente_sorties, newdata = data.frame(date_num = sica_sorties$date_num))

# Charger les données de poids des ruches
poids <- read_excel("../../BD/Weight_2023_Sica_Confoux.xlsx")
colnames(poids) <- c("date", "Confoux - 412", "Confoux - 409", "Confoux - 435",
                     "Confoux - 430", "Confoux - 404", "Confoux - 405",
                     "Sica - 415", "Sica - 428", "Sica - 444",
                     "Sica - 412", "Sica - Y", "Sica - 89")

# Sélectionner les colonnes nécessaires
poids_sica <- poids[, c(1, (ncol(poids) - 5):ncol(poids))]

# Filtrer les données pour la date du 10 avril 2023
poids_restreint1 <- subset(poids_sica, date <= "2023-04-11 02:00:00" & date >= "2023-04-10 02:00:00")

# Calculer le poids moyen
poids_moyen1 <- data.frame(date = poids_restreint1$date, poids = rowMeans(poids_restreint1[,-1])) 
poids_moyen1$date_num <- as.numeric(poids_restreint1$date)

# Ajuster le modèle linéaire segmenté pour le poids moyen
modele <- lm(poids ~ date_num, data = poids_moyen1)
modele_segmente <- segmented(modele, seg.Z = ~date_num, npsi = 4, silent = TRUE)

# Ajouter les prédictions du modèle segmenté du poids moyen
poids_moyen1$prediction <- predict(modele_segmente, newdata = data.frame(date_num = poids_moyen1$date_num))


#Tracé du graphe avec 2 axes des ordonnées

# Trouver la plage des poids pour l'échelle
min_poids <- min(poids_moyen1$poids, na.rm = TRUE)
max_poids <- max(poids_moyen1$poids, na.rm = TRUE)

scale_factor <- max(sica_entrees$prediction, sica_sorties$prediction, na.rm = TRUE) / 
                (max_poids - min_poids)

graphique_global <- ggplot() +
  
  # Entrées et sorties
  geom_line(data = sica_entrees, aes(x = date, y = prediction, color = factor("Entrées")), size = 1) +
  geom_line(data = sica_sorties, aes(x = date, y = prediction, color =factor("Sorties")), size = 1) +
  
  # Poids moyen : mise à l’échelle fictive pour superposition
  geom_line(data = poids_moyen1, aes(x = date, 
                                    y = (poids - min_poids) * scale_factor,
                                    color = factor("Poids moyen")), size = 1) +
  
  # Double axe y
  scale_y_continuous(
    name = "Entrées / Sorties",
    sec.axis = sec_axis(
      trans = ~ . / scale_factor + min_poids,
      name = "Poids moyen (en g)",
      breaks = seq(floor(min_poids), ceiling(max_poids))
    )
  ) +
  
  # Couleurs
  scale_color_manual(values = c("Entrées" = "purple", 
                                "Sorties" = "pink", 
                                "Poids moyen" = "blue"),
                     name = "") +
  
  scale_x_datetime(date_labels = "%H:%M") +
  labs(x = "Heure") +
  theme_minimal()

print(graphique_global)
```


#entrées/sorties avec fond couleur (poids) pour le 10 avril 2023

```{r}
library(readxl)
library(ggplot2)
library(dplyr)
library(tidyr)
library(segmented)
library(gridExtra)

# Charger les données Activity_Sica
sica <- read_excel("../../BD/Activity_Sica_2023.xlsx")

# Transformer les données en format long
sica_long <- sica %>%
  pivot_longer(cols = -date, names_to = "type", values_to = "valeur") %>%
  mutate(
    ruche = sub("CPT_|-entrées|-sorties", "", type),
    Mouvement = ifelse(grepl("entrées", type), "Entrées", "Sorties")
  )

# Filtrer pour la date du 10 avril 2023
sica_10avril <- sica_long %>%
  filter(as.Date(date) == as.Date("2023-04-10"))

# Calculer la moyenne des entrées et sorties à chaque instant
sica_moyenne <- sica_10avril %>%
  group_by(date, Mouvement) %>%
  summarise(moyenne_valeur = mean(valeur, na.rm = TRUE), .groups = "drop")

# Transformer la date en format numérique
sica_moyenne <- sica_moyenne %>%
  mutate(date_num = as.numeric(date))

# Séparer les entrées et sorties
sica_entrees <- filter(sica_moyenne, Mouvement == "Entrées")
sica_sorties <- filter(sica_moyenne, Mouvement == "Sorties")

# Ajuster les modèles linéaires segmentés
modele_entrees <- lm(moyenne_valeur ~ date_num, data = sica_entrees)
modele_sorties <- lm(moyenne_valeur ~ date_num, data = sica_sorties)

modele_segmente_entrees <- segmented(modele_entrees, seg.Z = ~ date_num, npsi = 4, silent = TRUE)
modele_segmente_sorties <- segmented(modele_sorties, seg.Z = ~ date_num, npsi = 4, silent = TRUE)

# Ajouter les prédictions des modèles segmentés
sica_entrees$prediction <- predict(modele_segmente_entrees, newdata = data.frame(date_num = sica_entrees$date_num))
sica_sorties$prediction <- predict(modele_segmente_sorties, newdata = data.frame(date_num = sica_sorties$date_num))

# Charger les données de poids des ruches
poids <- read_excel("../../BD/Weight_2023_Sica_Confoux.xlsx")
colnames(poids) <- c("date", "Confoux - 412", "Confoux - 409", "Confoux - 435", "Confoux - 430", "Confoux - 404", "Confoux - 405", "Sica - 415", "Sica - 428", "Sica - 444", "Sica - 412", "Sica - Y", "Sica - 89")

# Sélectionner et filtrer les données du poids
poids_sica <- poids[, c(1, (ncol(poids) - 5):ncol(poids))]
poids_restreint1 <- subset(poids_sica, date <= "2023-04-11 02:00:00" & date >= "2023-04-10 02:00:00")

# Calcul du poids moyen
poids_moyen1 <- data.frame(date = poids_restreint1$date, poids = rowMeans(poids_restreint1[,-1], na.rm = TRUE)) 

# Graphique avec couleur de fond selon le poids
graphique_global <- ggplot() +
  # Fond coloré selon le poids moyen
  geom_tile(data = poids_moyen1, aes(x = date, y = 0, fill = poids), height = Inf, alpha = 0.3) +
  
  # Tracer la courbe segmentée pour les entrées
  geom_line(data = sica_entrees, aes(x = date, y = prediction, color = "Entrées"), size = 1) +
  
  # Tracer la courbe segmentée pour les sorties
  geom_line(data = sica_sorties, aes(x = date, y = prediction, color = "Sorties"), size = 1) +
  
  # Définir les couleurs pour les courbes
  scale_color_manual(values = c("Entrées" = "purple", "Sorties" = "pink"), name = "Mouvement") +
  
  # Définir la palette de couleurs pour le poids
  scale_fill_gradient(low = "lightblue", high = "darkblue", name = "Poids (en g)") +
  
  # Définir l'échelle de l'axe x
  scale_x_datetime(date_labels = "%H:%M", name = "Heure") +
  
  # Définir l'échelle de l'axe y
  scale_y_continuous(name = "Entrées / Sorties") +
  
  # Ajouter un thème esthétique
  theme_minimal()

# Afficher le graphique
print(graphique_global)
```


#entrées/sorties et poids pour le 13 octobre 2023
```{r, echo='FALSE', warning=FALSE}
library(readxl)
library(ggplot2)
library(dplyr)
library(tidyr)
library(segmented)

# Charger les données Activity_Sica
sica <- read_excel("../../BD/Activity_Sica_2023.xlsx")

# Transformer les données en format long
sica_long <- sica %>%
  pivot_longer(cols = -date, names_to = "type", values_to = "valeur") %>%
  mutate(
    ruche = sub("CPT_|-entrées|-sorties", "", type),  # Extraire le numéro de ruche
    Mouvement = ifelse(grepl("entrées", type), "Entrées", "Sorties")  # Identifier entrées/sorties
  )

# Filtrer pour la date du 13 octobre 2023
sica_13octobre <- sica_long %>%
  filter(as.Date(date) == as.Date("2023-10-13"))

# Calculer la moyenne des entrées et sorties à chaque instant
sica_moyenne <- sica_13octobre %>%
  group_by(date, Mouvement) %>%
  summarise(moyenne_valeur = mean(valeur, na.rm = TRUE), .groups = "drop")

# Transformer la date en format numérique (secondes depuis le début)
sica_moyenne <- sica_moyenne %>%
  mutate(date_num = as.numeric(date))

# Séparer les entrées et sorties
sica_entrees <- filter(sica_moyenne, Mouvement == "Entrées")
sica_sorties <- filter(sica_moyenne, Mouvement == "Sorties")

# Ajuster les modèles linéaires segmentés
modele_entrees <- lm(moyenne_valeur ~ date_num, data = sica_entrees)
modele_sorties <- lm(moyenne_valeur ~ date_num, data = sica_sorties)

modele_segmente_entrees <- segmented(modele_entrees, seg.Z = ~ date_num, npsi = 4, silent = TRUE)
modele_segmente_sorties <- segmented(modele_sorties, seg.Z = ~ date_num, npsi = 4, silent = TRUE)

# Extraire les breakpoints
breakpoints_entrees <- modele_segmente_entrees$psi[, "Est."]
breakpoints_sorties <- modele_segmente_sorties$psi[, "Est."]

# Convertir les breakpoints en dates réelles
breakpoints_dates_entrees <- as.POSIXct(breakpoints_entrees, origin = "1970-01-01")
breakpoints_dates_sorties <- as.POSIXct(breakpoints_sorties, origin = "1970-01-01")

# Ajouter les prédictions des modèles segmentés
sica_entrees$prediction <- predict(modele_segmente_entrees, newdata = data.frame(date_num = sica_entrees$date_num))
sica_sorties$prediction <- predict(modele_segmente_sorties, newdata = data.frame(date_num = sica_sorties$date_num))

# Charger les données de poids des ruches
poids <- read_excel("../../BD/Weight_2023_Sica_Confoux.xlsx")
colnames(poids) <- c("date", "Confoux - 412", "Confoux - 409", "Confoux - 435",
                     "Confoux - 430", "Confoux - 404", "Confoux - 405",
                     "Sica - 415", "Sica - 428", "Sica - 444",
                     "Sica - 412", "Sica - Y", "Sica - 89")

# Sélectionner les colonnes nécessaires
poids_sica <- poids[, c(1, (ncol(poids) - 5):ncol(poids))]

# Filtrer les données pour la date du 10 avril 2023
poids_restreint2 <- subset(poids_sica, date <= "2023-10-14 02:00:00" & date >= "2023-10-13 02:00:00")

# Calculer le poids moyen
poids_moyen2 <- data.frame(date = poids_restreint2$date, poids = rowMeans(poids_restreint2[,-1])) 
poids_moyen2$date_num <- as.numeric(poids_restreint2$date)

# Ajuster le modèle linéaire segmenté pour le poids moyen
modele <- lm(poids ~ date_num, data = poids_moyen2)
modele_segmente <- segmented(modele, seg.Z = ~date_num, npsi = 4, silent = TRUE)

# Ajouter les prédictions du modèle segmenté du poids moyen
poids_moyen2$prediction <- predict(modele_segmente, newdata = data.frame(date_num = poids_moyen2$date_num))


#Tracé du graphe avec 2 axes des ordonnées

# Trouver la plage des poids pour l'échelle
min_poids <- min(poids_moyen2$poids, na.rm = TRUE)
max_poids <- max(poids_moyen2$poids, na.rm = TRUE)

scale_factor <- max(sica_entrees$prediction, sica_sorties$prediction, na.rm = TRUE) / 
                (max_poids - min_poids)

graphique_global <- ggplot() +
  
  # Entrées et sorties
  geom_line(data = sica_entrees, aes(x = date, y = prediction, color = factor("Entrées")), size = 1) +
  geom_line(data = sica_sorties, aes(x = date, y = prediction, color =factor("Sorties")), size = 1) +
  
  # Poids moyen : mise à l’échelle fictive pour superposition
  geom_line(data = poids_moyen2, aes(x = date, 
                                    y = (poids - min_poids) * scale_factor,
                                    color = factor("Poids moyen")), size = 1) +
  
  # Double axe y
  scale_y_continuous(
    name = "Entrées / Sorties",
    sec.axis = sec_axis(
      trans = ~ . / scale_factor + min_poids,
      name = "Poids moyen (en g)",
      breaks = seq(floor(min_poids), ceiling(max_poids))
    )
  ) +
  
  # Couleurs
  scale_color_manual(values = c("Entrées" = "purple", 
                                "Sorties" = "pink", 
                                "Poids moyen" = "blue"),
                     name = "") +
  
  scale_x_datetime(date_labels = "%H:%M") +
  labs(x = "Heure") +
  theme_minimal()

print(graphique_global)
```


#entrées/sorties avec fond couleur (poids) pour le 13 octobre 2023

```{r}
library(readxl)
library(ggplot2)
library(dplyr)
library(tidyr)
library(segmented)
library(gridExtra)

# Charger les données Activity_Sica
sica <- read_excel("../../BD/Activity_Sica_2023.xlsx")

# Transformer les données en format long
sica_long <- sica %>%
  pivot_longer(cols = -date, names_to = "type", values_to = "valeur") %>%
  mutate(
    ruche = sub("CPT_|-entrées|-sorties", "", type),
    Mouvement = ifelse(grepl("entrées", type), "Entrées", "Sorties")
  )

# Filtrer pour la date du 13 octobre 2023
sica_13octobre <- sica_long %>%
  filter(as.Date(date) == as.Date("2023-10-13"))

# Calculer la moyenne des entrées et sorties à chaque instant
sica_moyenne <- sica_13octobre %>%
  group_by(date, Mouvement) %>%
  summarise(moyenne_valeur = mean(valeur, na.rm = TRUE), .groups = "drop")

# Transformer la date en format numérique
sica_moyenne <- sica_moyenne %>%
  mutate(date_num = as.numeric(date))

# Séparer les entrées et sorties
sica_entrees <- filter(sica_moyenne, Mouvement == "Entrées")
sica_sorties <- filter(sica_moyenne, Mouvement == "Sorties")

# Ajuster les modèles linéaires segmentés
modele_entrees <- lm(moyenne_valeur ~ date_num, data = sica_entrees)
modele_sorties <- lm(moyenne_valeur ~ date_num, data = sica_sorties)

modele_segmente_entrees <- segmented(modele_entrees, seg.Z = ~ date_num, npsi = 4, silent = TRUE)
modele_segmente_sorties <- segmented(modele_sorties, seg.Z = ~ date_num, npsi = 4, silent = TRUE)

# Ajouter les prédictions des modèles segmentés
sica_entrees$prediction <- predict(modele_segmente_entrees, newdata = data.frame(date_num = sica_entrees$date_num))
sica_sorties$prediction <- predict(modele_segmente_sorties, newdata = data.frame(date_num = sica_sorties$date_num))

# Charger les données de poids des ruches
poids <- read_excel("../../BD/Weight_2023_Sica_Confoux.xlsx")
colnames(poids) <- c("date", "Confoux - 412", "Confoux - 409", "Confoux - 435", "Confoux - 430", "Confoux - 404", "Confoux - 405", "Sica - 415", "Sica - 428", "Sica - 444", "Sica - 412", "Sica - Y", "Sica - 89")

# Sélectionner et filtrer les données du poids
poids_sica <- poids[, c(1, (ncol(poids) - 5):ncol(poids))]
poids_restreint2 <- subset(poids_sica, date <= "2023-10-14 02:00:00" & date >= "2023-10-13 02:00:00")

# Calcul du poids moyen
poids_moyen <- data.frame(date = poids_restreint2$date, poids = rowMeans(poids_restreint2[,-1], na.rm = TRUE)) 

# Graphique avec couleur de fond selon le poids
graphique_global <- ggplot() +
  # Fond coloré selon le poids moyen
  geom_tile(data = poids_moyen, aes(x = date, y = 0, fill = poids), height = Inf, alpha = 0.3) +
  
  # Tracer la courbe segmentée pour les entrées
  geom_line(data = sica_entrees, aes(x = date, y = prediction, color = "Entrées"), size = 1) +
  
  # Tracer la courbe segmentée pour les sorties
  geom_line(data = sica_sorties, aes(x = date, y = prediction, color = "Sorties"), size = 1) +
  
  # Définir les couleurs pour les courbes
  scale_color_manual(values = c("Entrées" = "purple", "Sorties" = "pink"), name = "Mouvement") +
  
  # Définir la palette de couleurs pour le poids
  scale_fill_gradient(low = "lightblue", high = "darkblue", name = "Poids (en g)") +
  
  # Définir l'échelle de l'axe x
  scale_x_datetime(date_labels = "%H:%M", name = "Heure") +
  
  # Définir l'échelle de l'axe y
  scale_y_continuous(name = "Entrées / Sorties") +
  
  # Ajouter un thème esthétique
  theme_minimal()

# Afficher le graphique
print(graphique_global)
```



#différence entrées-sorties et poids pour le 10 avril 2023

```{r}
library(readxl)
library(ggplot2)
library(dplyr)
library(tidyr)
library(segmented)
library(gridExtra)

# Charger les données Activity_Sica
sica <- read_excel("../../BD/Activity_Sica_2023.xlsx")

# Transformer les données en format long
sica_long <- sica %>%
  pivot_longer(cols = -date, names_to = "type", values_to = "valeur") %>%
  mutate(
    ruche = sub("CPT_|-entrées|-sorties", "", type),
    Mouvement = ifelse(grepl("entrées", type), "Entrées", "Sorties")
  )

# Filtrer pour la date du 10 avril 2023
sica_10avril <- sica_long %>% filter(as.Date(date) %in% as.Date(c("2023-04-10")))

# Calculer la moyenne des entrées et sorties à chaque instant
sica_moyenne <- sica_10avril %>%
  group_by(date, Mouvement) %>%
  summarise(moyenne_valeur = mean(valeur, na.rm = TRUE), .groups = "drop") %>%
  pivot_wider(names_from = Mouvement, values_from = moyenne_valeur, values_fill = list(moyenne_valeur = 0)) %>%
  mutate(
    diff_entrees_sorties = Entrées - Sorties,
    date_num = as.numeric(date)
  )

# Ajuster un modèle linéaire segmenté pour la différence
diff_modele <- lm(diff_entrees_sorties ~ date_num, data = sica_moyenne)
diff_modele_segmente <- segmented(diff_modele, seg.Z = ~ date_num, npsi = 4, silent = TRUE)

sica_moyenne$prediction <- predict(diff_modele_segmente, newdata = data.frame(date_num = sica_moyenne$date_num))

# Charger les données de poids des ruches
poids <- read_excel("../../BD/Weight_2023_Sica_Confoux.xlsx")
colnames(poids) <- c("date", "Confoux - 412", "Confoux - 409", "Confoux - 435", "Confoux - 430", "Confoux - 404", "Confoux - 405", "Sica - 415", "Sica - 428", "Sica - 444", "Sica - 412", "Sica - Y", "Sica - 89")

# Sélectionner et filtrer les données du poids
poids_sica <- poids[, c(1, (ncol(poids) - 5):ncol(poids))]
poids_restreint <- subset(poids_sica, date <= "2023-04-11 02:00:00" & date >= "2023-04-10 02:00:00")

poids_moyen <- data.frame(date = poids_restreint$date, poids = rowMeans(poids_restreint[,-1])) 
poids_moyen$date_num <- as.numeric(poids_restreint$date)

# Ajuster le modèle linéaire segmenté pour le poids moyen
modele <- lm(poids ~ date_num, data = poids_moyen)
modele_segmente <- segmented(modele, seg.Z = ~date_num, npsi = 4, silent = TRUE)

# Ajouter les prédictions du modèle segmenté du poids moyen
poids_moyen$prediction <- predict(modele_segmente, newdata = data.frame(date_num = poids_moyen$date_num))
# Calculer les bornes utiles pour l’échelle secondaire
min_poids <- min(poids_moyen$prediction, na.rm = TRUE)
max_poids <- max(poids_moyen$prediction, na.rm = TRUE)

# Calculer la plage cible du graphe principal (y principal)
max_diff <- max(abs(sica_moyenne$prediction), na.rm = TRUE)

# Choisir un facteur d’échelle basé sur les plages
scale_factor <- (2 * max_diff) / (max_poids - min_poids)

graphique_global <- ggplot() +
  
  # Différence Entrées - Sorties
  geom_line(data = sica_moyenne, 
            aes(x = date, y = prediction, color = "Différence Entrées - Sorties"), 
            size = 1) +
  
  # Poids moyen transformé
  geom_line(data = poids_moyen, 
            aes(x = date, 
                y = (prediction - min_poids) * scale_factor - max_diff,
                color = "Poids moyen"), 
            size = 1) +
  
  # Couleurs
  scale_color_manual(values = c("Différence Entrées - Sorties" = "purple", 
                                "Poids moyen" = "red"), name = '') +
  
  # Axe x
  scale_x_datetime(date_labels = "%H:%M", name = "Heure") +
  
  # Axe y principal + secondaire
  scale_y_continuous(
    name = "Différence Entrées - Sorties",
    sec.axis = sec_axis(
      trans = ~ (. + max_diff) / scale_factor + min_poids,
      name = "Poids moyen (en g)",
      breaks = seq(floor(min_poids), ceiling(max_poids), by = 0.3)
    )
  ) +
  
  # Thème
  theme_minimal()

print(graphique_global)
```



#différence entrées-sorties avec fond couleur (poids) pour le 10 avril 2023

```{r}
library(readxl)
library(ggplot2)
library(dplyr)
library(tidyr)
library(segmented)
library(gridExtra)

# Charger les données Activity_Sica
sica <- read_excel("../../BD/Activity_Sica_2023.xlsx")

# Transformer les données en format long
sica_long <- sica %>%
  pivot_longer(cols = -date, names_to = "type", values_to = "valeur") %>%
  mutate(
    ruche = sub("CPT_|-entrées|-sorties", "", type),
    Mouvement = ifelse(grepl("entrées", type), "Entrées", "Sorties")
  )

# Filtrer pour la date du 10 avril 2023
sica_10avril <- sica_long %>% filter(as.Date(date) %in% as.Date(c("2023-04-10")))

# Calculer la moyenne des entrées et sorties à chaque instant
sica_moyenne <- sica_10avril %>%
  group_by(date, Mouvement) %>%
  summarise(moyenne_valeur = mean(valeur, na.rm = TRUE), .groups = "drop") %>%
  pivot_wider(names_from = Mouvement, values_from = moyenne_valeur, values_fill = list(moyenne_valeur = 0)) %>%
  mutate(
    diff_entrees_sorties = Entrées - Sorties,
    date_num = as.numeric(date)
  )

# Ajuster un modèle linéaire segmenté pour la différence
diff_modele <- lm(diff_entrees_sorties ~ date_num, data = sica_moyenne)
diff_modele_segmente <- segmented(diff_modele, seg.Z = ~ date_num, npsi = 4, silent = TRUE)

sica_moyenne$prediction <- predict(diff_modele_segmente, newdata = data.frame(date_num = sica_moyenne$date_num))

# Charger les données de poids des ruches
poids <- read_excel("../../BD/Weight_2023_Sica_Confoux.xlsx")
colnames(poids) <- c("date", "Confoux - 412", "Confoux - 409", "Confoux - 435", "Confoux - 430", "Confoux - 404", "Confoux - 405", "Sica - 415", "Sica - 428", "Sica - 444", "Sica - 412", "Sica - Y", "Sica - 89")

# Sélectionner et filtrer les données du poids
poids_sica <- poids[, c(1, (ncol(poids) - 5):ncol(poids))]
poids_restreint <- subset(poids_sica, date <= "2023-04-11 02:00:00" & date >= "2023-04-10 02:00:00")

# Calcul du poids moyen
poids_moyen <- data.frame(date = poids_restreint$date, poids = rowMeans(poids_restreint[,-1], na.rm = TRUE)) 

graphique_global <- ggplot() +
  
  # Fond coloré selon le poids moyen
  geom_tile(data = poids_moyen, aes(x = date, y = 0, fill = poids), height = Inf, alpha = 0.3) +
  
  # Tracer la courbe de la différence entrées - sorties
  geom_line(data = sica_moyenne, aes(x = date, y = prediction, color = "Différence Entrées - Sorties"), size = 1) +
  
  # Définir les couleurs pour la courbe
  scale_color_manual(values = c("Différence Entrées - Sorties" = "purple"), name = "Mouvement") +
  
  # Définir la palette de couleurs pour le poids
  scale_fill_gradient(low = "lightblue", high = "darkblue", name = "Poids (en g)") +
  
  # Définir l'échelle de l'axe x
  scale_x_datetime(date_labels = "%H:%M", name = "Heure") +
  
  # Définir l'échelle de l'axe y
  scale_y_continuous(name = "Différence Entrées - Sorties") +
  
  # Inverser l'ordre des légendes
  guides(
    color = guide_legend(order = 1),   # Mouvement en premier
    fill = guide_colorbar(order = 2)   # Poids en deuxième
  ) +
  
  # Ajouter un thème esthétique
  theme_minimal()

# Afficher le graphique
print(graphique_global)
```



#différence entrées-sorties et poids pour le 13 octobre 2023

```{r}
library(readxl)
library(ggplot2)
library(dplyr)
library(tidyr)
library(segmented)
library(gridExtra)

# Charger les données Activity_Sica
sica <- read_excel("../../BD/Activity_Sica_2023.xlsx")

# Transformer les données en format long
sica_long <- sica %>%
  pivot_longer(cols = -date, names_to = "type", values_to = "valeur") %>%
  mutate(
    ruche = sub("CPT_|-entrées|-sorties", "", type),
    Mouvement = ifelse(grepl("entrées", type), "Entrées", "Sorties")
  )

# Filtrer pour la date du 13 octobre 2023
sica_13octobre <- sica_long %>% filter(as.Date(date) %in% as.Date(c("2023-10-13")))

# Calculer la moyenne des entrées et sorties à chaque instant
sica_moyenne <- sica_13octobre %>%
  group_by(date, Mouvement) %>%
  summarise(moyenne_valeur = mean(valeur, na.rm = TRUE), .groups = "drop") %>%
  pivot_wider(names_from = Mouvement, values_from = moyenne_valeur, values_fill = list(moyenne_valeur = 0)) %>%
  mutate(
    diff_entrees_sorties = Entrées - Sorties,
    date_num = as.numeric(date)
  )

# Ajuster un modèle linéaire segmenté pour la différence
diff_modele <- lm(diff_entrees_sorties ~ date_num, data = sica_moyenne)
diff_modele_segmente <- segmented(diff_modele, seg.Z = ~ date_num, npsi = 4, silent = TRUE)

sica_moyenne$prediction <- predict(diff_modele_segmente, newdata = data.frame(date_num = sica_moyenne$date_num))

# Charger les données de poids des ruches
poids <- read_excel("../../BD/Weight_2023_Sica_Confoux.xlsx")
colnames(poids) <- c("date", "Confoux - 412", "Confoux - 409", "Confoux - 435", "Confoux - 430", "Confoux - 404", "Confoux - 405", "Sica - 415", "Sica - 428", "Sica - 444", "Sica - 412", "Sica - Y", "Sica - 89")

# Sélectionner et filtrer les données du poids
poids_sica <- poids[, c(1, (ncol(poids) - 5):ncol(poids))]
poids_restreint <- subset(poids_sica, date <= "2023-10-14 02:00:00" & date >= "2023-10-13 02:00:00")

poids_moyen <- data.frame(date = poids_restreint$date, poids = rowMeans(poids_restreint[,-1])) 
poids_moyen$date_num <- as.numeric(poids_restreint$date)

# Ajuster le modèle linéaire segmenté pour le poids moyen
modele <- lm(poids ~ date_num, data = poids_moyen)
modele_segmente <- segmented(modele, seg.Z = ~date_num, npsi = 4, silent = TRUE)

# Ajouter les prédictions du modèle segmenté du poids moyen
poids_moyen$prediction <- predict(modele_segmente, newdata = data.frame(date_num = poids_moyen$date_num))
# Calculer les bornes utiles pour l’échelle secondaire
min_poids <- min(poids_moyen$prediction, na.rm = TRUE)
max_poids <- max(poids_moyen$prediction, na.rm = TRUE)

# Calculer la plage cible du graphe principal (y principal)
max_diff <- max(abs(sica_moyenne$prediction), na.rm = TRUE)

# Choisir un facteur d’échelle basé sur les plages
scale_factor <- (2 * max_diff) / (max_poids - min_poids)

graphique_global <- ggplot() +
  
  # Différence Entrées - Sorties
  geom_line(data = sica_moyenne, 
            aes(x = date, y = prediction, color = "Différence Entrées - Sorties"), 
            size = 1) +
  
  # Poids moyen transformé
  geom_line(data = poids_moyen, 
            aes(x = date, 
                y = (prediction - min_poids) * scale_factor - max_diff,
                color = "Poids moyen"), 
            size = 1) +
  
  # Couleurs
  scale_color_manual(values = c("Différence Entrées - Sorties" = "purple", 
                                "Poids moyen" = "red"), name = '') +
  
  # Axe x
  scale_x_datetime(date_labels = "%H:%M", name = "Heure") +
  
  # Axe y principal + secondaire
  scale_y_continuous(
    name = "Différence Entrées - Sorties",
    sec.axis = sec_axis(
      trans = ~ (. + max_diff) / scale_factor + min_poids,
      name = "Poids moyen (en g)",
      breaks = seq(floor(min_poids), ceiling(max_poids), by = 0.3)
    )
  ) +
  
  # Thème
  theme_minimal()

print(graphique_global)
```





#différence entrées-sorties avec fond couleur (poids) pour le 13 octobre 2023

```{r}
library(readxl)
library(ggplot2)
library(dplyr)
library(tidyr)
library(segmented)
library(gridExtra)

# Charger les données Activity_Sica
sica <- read_excel("../../BD/Activity_Sica_2023.xlsx")

# Transformer les données en format long
sica_long <- sica %>%
  pivot_longer(cols = -date, names_to = "type", values_to = "valeur") %>%
  mutate(
    ruche = sub("CPT_|-entrées|-sorties", "", type),
    Mouvement = ifelse(grepl("entrées", type), "Entrées", "Sorties")
  )

# Filtrer pour la date du 13 octobre 2023
sica_13octobre <- sica_long %>% filter(as.Date(date) %in% as.Date(c("2023-10-13")))

# Calculer la moyenne des entrées et sorties à chaque instant
sica_moyenne <- sica_13octobre %>%
  group_by(date, Mouvement) %>%
  summarise(moyenne_valeur = mean(valeur, na.rm = TRUE), .groups = "drop") %>%
  pivot_wider(names_from = Mouvement, values_from = moyenne_valeur, values_fill = list(moyenne_valeur = 0)) %>%
  mutate(
    diff_entrees_sorties = Entrées - Sorties,
    date_num = as.numeric(date)
  )

# Ajuster un modèle linéaire segmenté pour la différence
diff_modele <- lm(diff_entrees_sorties ~ date_num, data = sica_moyenne)
diff_modele_segmente <- segmented(diff_modele, seg.Z = ~ date_num, npsi = 4, silent = TRUE)

sica_moyenne$prediction <- predict(diff_modele_segmente, newdata = data.frame(date_num = sica_moyenne$date_num))

# Charger les données de poids des ruches
poids <- read_excel("../../BD/Weight_2023_Sica_Confoux.xlsx")
colnames(poids) <- c("date", "Confoux - 412", "Confoux - 409", "Confoux - 435", "Confoux - 430", "Confoux - 404", "Confoux - 405", "Sica - 415", "Sica - 428", "Sica - 444", "Sica - 412", "Sica - Y", "Sica - 89")

# Sélectionner et filtrer les données du poids
poids_sica <- poids[, c(1, (ncol(poids) - 5):ncol(poids))]
poids_restreint <- subset(poids_sica, date <= "2023-10-14 02:00:00" & date >= "2023-10-13 02:00:00")

# Calcul du poids moyen
poids_moyen <- data.frame(date = poids_restreint$date, poids = rowMeans(poids_restreint[,-1], na.rm = TRUE)) 

graphique_global <- ggplot() +
  
  # Fond coloré selon le poids moyen
  geom_tile(data = poids_moyen, aes(x = date, y = 0, fill = poids), height = Inf, alpha = 0.3) +
  
  # Tracer la courbe de la différence entrées - sorties
  geom_line(data = sica_moyenne, aes(x = date, y = prediction, color = "Différence Entrées - Sorties"), size = 1) +
  
  # Définir les couleurs pour la courbe
  scale_color_manual(values = c("Différence Entrées - Sorties" = "purple"), name = "Mouvement") +
  
  # Définir la palette de couleurs pour le poids
  scale_fill_gradient(low = "lightblue", high = "darkblue", name = "Poids (en g)") +
  
  # Définir l'échelle de l'axe x
  scale_x_datetime(date_labels = "%H:%M", name = "Heure") +
  
  # Définir l'échelle de l'axe y
  scale_y_continuous(name = "Différence Entrées - Sorties") +
  
  # Inverser l'ordre des légendes
  guides(
    color = guide_legend(order = 1),   # Mouvement en premier
    fill = guide_colorbar(order = 2)   # Poids en deuxième
  ) +
  
  # Ajouter un thème esthétique
  theme_minimal()

# Afficher le graphique
print(graphique_global)
```

