```{r}
library(readxl)
library(segmented)
library(dplyr)
library(ggplot2)
library(tidyr)
library(gridExtra)
library(lubridate)
library(fuzzyjoin)
```


```{r}
Sys.setlocale("LC_TIME", "fr_FR.UTF-8")
breakpoints_table <- readRDS("../../tables/breakpoints_table.rds")
breakpoints_table$mois <- format(breakpoints_table$date, "%B")
breakpoints_table$mois <- factor(breakpoints_table$mois, 
                                 levels = format(ISOdate(2000, 1:12, 1), "%B"))
sica_diff = readRDS("../../tables/sica_diff.rds")
```
# Somme cumulée des différences entrées/sorties entre le BP1 et le BP2 en fonction de la pente du BC entre ces 2 BP
```{r}
ggplot(breakpoints_table, aes(x = variation_poids, y = somme_diff_ES, colour = factor(mois))) + geom_point() + labs(y = "Somme cumulée des différences Entrées/Sorties", x = "Pente du Breakfast Canyon") + theme_minimal()
```
# Somme cumulée des différences entrées/sorties entre le BP1 et le BP2 en fonction de la pente du BC entre ces 2 BP (sans valeurs extrêmes)
```{r}
vec2_R2 <- data.frame(
  mois = integer(),
  R2 = numeric()
)

for (i in sort(unique(breakpoints_table$mois))) {
  data_mois <- subset(breakpoints_table, mois == i)
  breakpoints_table = breakpoints_table %>% filter(variation_poids>-0.35)
  modele <- lm(somme_diff_ES ~ variation_poids, data = data_mois)
  
  R2 <- round(summary(modele)$r.squared, 4)
  
  # Ajouter au tableau
  vec2_R2 <- rbind(vec2_R2, data.frame(mois = i, R2 = R2))
}

ggplot(breakpoints_table, aes(x = variation_poids, y = somme_diff_ES, colour = factor(mois))) + geom_point()  + scale_x_continuous(limits = c(-0.35, 0.05)) + geom_smooth(method="lm", se =FALSE) +
  labs(y = "Somme cumulée des différences Entrées/Sorties", x = "Pente du Breakfast Canyon") + theme_minimal()
```

# Moyenne des différences entrées/sorties entre le BP1 et le BP2 en fonction de la pente du BC entre ces 2 BP
```{r}
ggplot(breakpoints_table, aes(x = variation_poids, y = moyenne_diff_ES, colour = factor(mois))) + geom_point() + labs(y = "Moyenne des différences Entrées/Sorties", x = "Pente du Breakfast Canyon") + theme_minimal()
```
# Moyenne des différences entrées/sorties entre le BP1 et le BP2 en fonction de la pente du BC entre ces 2 BP
```{r}
vec_R2 <- data.frame(
  mois = integer(),
  R2 = numeric()
)

for (i in sort(unique(breakpoints_table$mois))) {
  data_mois <- subset(breakpoints_table, mois == i)
  breakpoints_table = breakpoints_table %>% filter(variation_poids>-0.35)
  modele <- lm(moyenne_diff_ES ~ variation_poids, data = data_mois)
  
  R2 <- round(summary(modele)$r.squared, 4)
  
  # Ajouter au tableau
  vec_R2 <- rbind(vec_R2, data.frame(mois = i, R2 = R2))
}

ggplot(breakpoints_table, aes(x = variation_poids, y = moyenne_diff_ES, colour = factor(mois))) + geom_point() + scale_x_continuous(limits = c(-0.35, 0.05)) + geom_smooth(method="lm", se =FALSE) +
  labs(y = "Moyenne des différences Entrées/Sorties", x = "Pente du Breakfast Canyon") + theme_minimal()
```

# Différences des entrées entre le BP1 et le BP2 en fonction de la pente du BC entre ces 2 BP
```{r}
get_diff_entrees <- function(current_date, target_heure) {
  sica_day <- sica_diff %>% filter(date == current_date)
  if (nrow(sica_day) == 0) return(NA)
  closest_row <- sica_day[which.min(abs(sica_day$heure - target_heure)), ]
  return(closest_row$Entrées)
}

breakpoints_table_entree <- breakpoints_table %>%
  mutate(
    entree_BP_1 = mapply(get_diff_entrees, date, heure_BP_1),
    entree_BP_2 = mapply(get_diff_entrees, date, heure_BP_2),
    pente_entree = (entree_BP_2 - entree_BP_1) / (heure_BP_2 - heure_BP_1),
    entree_BP2_1 = entree_BP_1 - entree_BP_2
  )

ggplot(breakpoints_table_entree, aes(x = variation_poids, y = entree_BP2_1)) + geom_point(colour ="skyblue") +
  labs(y = "Différences des entrées entre les deux Breakpoints", x = "Pente du Breakfast Canyon") + theme_minimal()
```

# Différences des entrées/sorties entre le BP1 et le BP2 en fonction de la pente du BC entre ces 2 BP (sans valeurs extrêmes)
```{r}
ggplot(breakpoints_table_entree, aes(x = variation_poids, y = entree_BP2_1)) + geom_point(colour ="skyblue") + geom_smooth(method="lm", se=FALSE) +
  scale_x_continuous(limits = c(-0.75, 0.05)) +
  labs(y = "Différences des entrées entre les deux Breakpoints", x = "Pente du Breakfast Canyon") + theme_minimal()
```

# Différences des pentes entrées/sorties entre le BP1 et le BP2 en fonction de la pente du BC entre ces 2 BP (sans valeurs extrêmes)
```{r}

ggplot(breakpoints_table_entree, aes(x = variation_poids, y = pente_entree)) + geom_point(colour ="skyblue") + geom_smooth(method="lm", se=FALSE) +
  scale_x_continuous(limits = c(-0.75, 0.05)) +
  labs(y = "Pente des entrées entre les deux Breakpoints", x = "Pente du Breakfast Canyon") + theme_minimal()
```

# Différences des sorties entre le BP1 et le BP2 en fonction de la pente du BC entre ces 2 BP
```{r}
get_diff_sorties <- function(current_date, target_heure) {
  sica_day <- sica_diff %>% filter(date == current_date)
  if (nrow(sica_day) == 0) return(NA)
  closest_row <- sica_day[which.min(abs(sica_day$heure - target_heure)), ]
  return(closest_row$Sorties)
}

breakpoints_table_sortie <- breakpoints_table %>%
  mutate(
    sortie_BP_1 = mapply(get_diff_sorties, date, heure_BP_1),
    sortie_BP_2 = mapply(get_diff_sorties, date, heure_BP_2),
    pente_sortie = (sortie_BP_2 - sortie_BP_1) / (heure_BP_2 - heure_BP_1),
    sortie_BP2_1 = sortie_BP_1 - sortie_BP_2
  )

ggplot(breakpoints_table_sortie, aes(x = variation_poids, y = sortie_BP2_1)) + geom_point(colour ="skyblue") +
  labs(y = "Différences des sorties entre les deux Breakpoints", x = "Pente du Breakfast Canyon") + theme_minimal()
```

# Différences des entrées/sorties entre le BP1 et le BP2 en fonction de la pente du BC entre ces 2 BP (sans valeurs extrêmes)
```{r}
ggplot(breakpoints_table_sortie, aes(x = variation_poids, y = sortie_BP2_1)) + geom_point(colour ="skyblue") + geom_smooth(method="lm", se=FALSE) +
  scale_x_continuous(limits = c(-0.75, 0.05)) +
  labs(y = "Différences des sorties entre les deux Breakpoints", x = "Pente du Breakfast Canyon") + theme_minimal()
```

# Différences des pentes entrées/sorties entre le BP1 et le BP2 en fonction de la pente du BC entre ces 2 BP (sans valeurs extrêmes)
```{r}
ggplot(breakpoints_table_sortie, aes(x = variation_poids, y = pente_sortie)) + geom_point(colour ="skyblue") + geom_smooth(method="lm", se=FALSE) +
  scale_x_continuous(limits = c(-0.75, 0.05)) +
  labs(y = "Pente des sorties entre les deux Breakpoints", x = "Pente du Breakfast Canyon") + theme_minimal()
```